【裁判字號】    98,訴,1800
【裁判日期】    981130
【裁判案由】    毒品危害防制條例
【裁判全文】
臺灣臺北地方法院刑事判決              98年度訴字第1800號
公  訴  人  臺灣臺北地方法院檢察署檢察官
被      告  甲○○
                    （另案在臺灣臺北監獄執行中）
上列被告因違反毒品危害防制條例案件，經檢察官為緩起訴處分
（96年度毒偵字第3083號、97年度毒偵字第1176號），因被告於
緩起訴期間內，故意更犯有期徒刑以上刑之罪，經檢察官撤銷緩
起訴處分（98年度撤緩字第255 號、第256 號），復經檢察官提
起公訴（98年度撤緩偵字第252 號、第253 號），嗣被告於準備
程序中就被訴事實為有罪之陳述，經本院告知簡式審判程序意旨
，並聽取公訴人及被告之意見後，本院合議庭裁定由受命法官獨
任依簡式審判程序審理，並判決如下：
    主  文
甲○○施用第一級毒品，累犯，處有期徒刑捌月，扣案之注射針
筒壹支、分裝勺貳支均沒收；又施用第一級毒品，累犯，處有期
徒刑玖月。應執行有期徒刑壹年參月，扣案之注射針筒壹支、分
裝勺貳支均沒收。
    事  實
一、甲○○前於民國94年間因違反毒品危害防制條例及詐欺案件
    ，分別經本院以94年度訴字第376 號、94年度易字第1606號
    判決各判處有期徒刑10月、4 月確定，嗣經本院以96年度聲
    減字第211 號裁定依中華民國96年罪犯減刑條例各減為有期
    徒刑5 月、2 月，並定應執行刑為有期徒刑6 月，於96年7
    月20日執行完畢出監。另於88年間因施用毒品案件，經本院
    以88年度毒聲字第332 號裁令入勒戒處所觀察、勒戒，經評
    定有繼續施用毒品之傾向，由本院以88年度毒聲字第1104號
    裁定令入戒治處所強制戒治，於89年3 月3 日執行完畢出監
    ，並經臺灣臺北地方法院檢察署於90年11月23日以90年度戒
    毒偵字第249 號不起訴處分確定。另於94年間復因施用毒品
    案件，經本院以94年度毒聲字第877 號裁定令入勒戒處所觀
    察、勒戒，經評定有繼續施用毒品之傾向，再由本院以94年
    度毒聲字第1029號裁定令入戒治處所強制戒治，執行6 個月
    後經評估無繼續強制戒治必要，於95年9 月15日停止戒治，
    經臺灣臺北地方法院檢察署於95年9 月27日以95年度戒毒偵
    字第143 號不起訴處分確定。
二、詎甲○○仍不知戒絕毒癮，明知海洛因係毒品危害防制條例
    第2 條第2 項第1 款所明定之第一級毒品，不得持有及施用
    ，仍分別基於施用第一級毒品海洛因之犯意，而為下列行為
    ：
  (一)於96年9 月27日上午某時，在其位在臺北市○○區○○街36
    9 巷24號2 樓住處內，將第一級毒品海洛因摻水置入注射針
    筒內施打身體之方式，施用第一級毒品海洛因1 次。嗣於96
    年9 月27日19時許，為警持本院核發之搜索票至其上開住處
    執行搜索查獲，並扣得甲○○所有供施用毒品所用之注射針
    筒1 支、分裝勺2 支，且經其同意採尿送驗後嗎啡陽性反應
    ，始知上情。
  (二)於97年3 月1 日某時，在其位於上開住處，將第一級毒品海
    洛因摻入香菸內吸食其煙霧之方式，施用第一級毒品海洛因
    1 次。嗣於97年3 月5 日經臺灣臺北地方法院檢察署觀護人
    採集尿液送驗結果呈嗎啡陽性反應，始知上情。
三、案經臺北縣政府警察局永和分局報請及臺灣臺北地方法院檢
    察署觀護人簽請該署檢察官偵查起訴。
    理  由
一、按本件被告甲○○所犯係死刑、無期徒刑、最輕本刑為3 年
    以上有期徒刑以外之罪，其於準備程序就前揭被訴事實為有
    罪之陳述，經受命法官告知簡式審判程序之旨，並聽取其與
    公訴人之意見後，本院認無不得或不宜改依簡式審判程序進
    行之處，爰依刑事訴訟法第273 條之1 第1 項、第284 條之
    1 ，裁定本件由受命法官獨任進行簡式審判程序，合先敘明
    。
二、訊據被告對於上開犯罪事實坦承不諱，且分別有下列證據可
    證：
  (一)犯罪事實欄二(一)部分：被告為警查獲時所採集之尿液經送往
    台灣檢驗科技股份有限公司檢驗結果確呈嗎啡陽性反應，此
    有上開公司96年10月24日報告編號CH/2007/A0844 號濫用藥
    物尿液檢驗報告、臺北縣政府警察局永和分局查獲違反毒品
    危害防制條例案件犯嫌代碼對照表各1 份附卷可稽，並有注
    射針筒1 支、分裝勺2 支扣案可佐。
  (二)犯罪事實欄二(二)部分：被告為觀護人所採驗之尿液，經送往
    上開公司檢驗結果，呈嗎啡陽性反應，有台灣檢驗科技股份
    有限公司97年3 月14日報告編號CH/2008/30179 號濫用藥物
    尿液檢驗報告、臺灣臺北地方法院檢察署施用毒品犯受保護
    管束人尿液檢體監管紀錄表各1 張在卷足憑。
  (三)綜上足認，被告前揭自白與事實相符，應堪採為認定被告有
    罪之證據。本案事證明確，被告分別施用第一級毒品海洛因
    各2 次之犯行，堪以認定。
三、被告前於88年間因施用毒品案件，經本院以88年度毒聲字第
    332 號裁令入勒戒處所觀察、勒戒，經評定有繼續施用毒品
    之傾向，由本院以88年度毒聲字第1104號裁定令入戒治處所
    強制戒治，於89年3 月3 日執行完畢出監，經臺灣臺北地方
    法院檢察署於90年11月23日以90年度戒毒偵字第249 號不起
    訴處分確定。另於94年間復因施用毒品案件，經本院以94年
    度毒聲字第877 號裁定令入勒戒處所觀察、勒戒，經評定有
    繼續施用毒品之傾向，再由本院以94年度毒聲字第1029號裁
    定令入戒治處所強制戒治，執行6 個月後經評估無繼續強制
    戒治必要，於95年9 月15日停止戒治，經臺灣臺北地方法院
    檢察署於95年9 月27日以95年度戒毒偵字第143 號不起訴處
    分確定，此有臺灣高等法院被告前案紀錄表1 紙在卷足參，
    其於前案觀察、勒戒及強制戒治執行完畢後，5 年內再犯本
    件施用毒品罪之事實，事證明確，應予依法論科。
四、海洛因係毒品危害防制條例第2 條第2 項第1 款所稱之第一
    級毒品，不得非法持有、施用。核被告施用第一級毒品海洛
    因2 次所為，均係犯毒品危害防制條例第10條第1 項之施用
    第一級毒品罪。被告持有第一級毒品後進而施用，其持有之
    低度行為，應為施用之高度行為所吸收，不另論罪。被告先
    後各2 次施用第一級毒品海洛因犯行，犯意各別，行為互殊
    ，應分論併罰。被告前於94年間因違反毒品危害防制條例及
    詐欺案件，分別經本院以94年度訴字第376 號、94年度易字
    第1606號判決各判處有期徒刑10月、4 月確定，嗣經本院以
    96 年 度聲減字第211 號裁定依中華民國96年罪犯減刑條例
    各減為有期徒刑5 月、2 月，並定應執行刑為有期徒刑6 月
    ，於96年7 月20日執行完畢出監，有臺灣高等法院被告前案
    紀錄表1 份在卷可參，其受有期徒刑之執行完畢後，5 年以
    內故意再犯本件有期徒刑以上之罪，為累犯，均應依刑法第
    47 條 第1 項之規定，加重其刑。爰審酌被告前已因施用毒
    品經觀察、勒戒及刑之執行完畢後，仍不能戒除毒癮，再次
    漠視法令禁制而犯本罪，惡性非輕，惟其施用毒品所生危害
    ，實以自戕身心健康為主，對於他人生命、身體、財產等法
    益，尚無明顯而重大之實害，暨其施用毒品之次數、犯罪後
    坦承犯行之犯後態度等一切情狀，分別量處如主文所示之刑
    ，並定應執行刑，以資懲儆。扣案之注射針筒1 支、分裝勺
    2 支，為被告所有供其於96年9 月27日施用第一級毒品所用
    之物，此經被告於本院審理時陳明在卷，惟檢察官並未舉證
    證明為違禁物，爰依刑法第38條第1 項第2 款宣告沒收。
據上論斷，應依刑事訴訟法第273 條之1 第1 項、第284 條之1
、第299 條第1 項前段，毒品危害防制條例第10條第1 項，刑法
第11條前段、第47條第1 項、第38條第1 項第2 款、第51條第5
款，判決如主文。
本案經檢察官郭昭吟到庭執行職務。
中    華    民    國    98    年    11    月    30    日
                  刑事第十八庭  法  官  林芳華
以上正本證明與原本無異。
如不服本判決應於收受送達後10日內向本院提出上訴書狀，並應
敘述具體理由；其未敘述上訴理由者，應於上訴期間屆滿後20日
內向本院補提理由書（均須按他造當事人之人數附繕）「切勿逕
送上級法院」。
                                書記官  林鈴芬
中    華    民    國    98    年    11    月    30    日
附錄本案論罪科刑法條
毒品危害防制條例第10條
施用第一級毒品者，處 6 月以上 5 年以下有期徒刑。
施用第二級毒品者，處 3 年以下有期徒刑。


司法院資訊處製作；財團法人民間司法改革基金會備份。
